臺灣高等法院刑事判決　　　　　　　　95年度上訴字第4683號
　　上　訴　人
　　即　被　告　甲○○
　　指定辯護人　本院公設辯護人乙○○
上列上訴人因偽造有價證券等案件，不服臺灣士林地方法院94年
度訴字第235號，中華民國95年10月16日第一審判決（起訴案號
臺灣士林地方法院檢察署93年度偵字第5524號），提起上訴，判
決如下：
    主      文
上訴駁回。
    事實及理由
一、本院審理結果，認第一審以上訴人即被告甲○○連續觸犯刑
    法第201條第1項偽造有價證券罪，判處有期徒刑2年6月，認
    事用法及量刑均無不當。
    除更正原判決第2頁第3行，第0000000-0000000號支票，即
    第2本支票，是被告將偽造的「宋新琪」印章交給不知情、
    與被告並無犯意聯絡，姓名年籍不詳之人前往領取（本院96
    年4月18日審判筆錄第7頁），此部分犯行屬於間接正犯之外
    ，應予維持，並引用附件第一審判決書記載的事實、證據及
    理由。
二、被告對於本案犯罪事實均坦白承認，卷證的證據能力也均不
    爭執，但以已經與二家銀行達成和解，原審量刑過重，請求
    輕判並宣告緩刑為由，提起上訴。
三、被告犯行所生的損害鉅大，已達被告無力彌補的程度，由花
    蓮區中小企業銀行永和分行，96年1月24日，以蓮銀永字第
    96011 8號函覆本院：「經查被告甲○○有與本行達成和解
    還款，但只履約一期壹萬元整就未還款。」等語可證。
    無論自前述覆函所附「申請暨協議償還書」記載的攤還期間
    始日，94年12月30日；或「申請暨協議償還書」末行押蓋的
    日期，95年3月8日起算，被告辯稱已經和解請求宣告緩刑的
    理由，不可採信。
    本院審理期日，被告固然提出96年3月15日，與大眾商業銀
    行股份有限公司的償債協議書及本票（均影本附卷）；同理
    ，只能證明達成協議而已。
    被告於民國91年間曾觸犯偽造文書罪，又違犯本案犯行。前
    述偽造文書案並經判處有期徒刑3月確定，於95年6月6日執
    行完畢。被告於該案偵查中經通緝，其後的執行程序，再次
    經通緝才緝獲到案執行；95年9月29日又因之前涉犯另案偽
    造文書等罪行，經偵查起訴（士林地檢95年度偵字第8522號
    ），有本院被告前案紀錄表可憑。
    綜上，被告有多次前案紀錄，且本院未能形成被告對於所為
    犯行勇於負責的心證。應認不宜宣告緩刑。
四、被告上訴無理由，應駁回上訴。
五、適用法律：刑事訴訟法第373條、第368條。
中　　華　　民　　國　　96　　年　　4 　　月　　30　　日
    　　　　　　　　　刑事第六庭審判長法　官  林堭儀
　　　　　　　　　　　　　　　　　　  法　官  陳玉雲
　　　　　　　　　　　　　　　　　　  法　官  郭豫珍
以上正本證明與原本無異。
如不服本判決，應於收受送達後十日內向本院提出上訴書狀，其
未敘述上訴之理由者並得於提起上訴後十日內向本院補提理由書
（均須按他造當事人之人數附繕本）。
                                      書記官  胡勤義
中　　華　　民　　國　　96　　年　　5 　　月　　1 　　日
附錄：本案論罪科刑法條全文
中華民國刑法第201條
（有價證券之偽造變造與行使罪）
意圖供行使之用，而偽造、變造公債票、公司股票或其他有價證
券者，處3年以上10年以下有期徒刑，得併科3千元以下罰金。
行使偽造、變造之公債票、公司股票或其他有價證券，或意圖供
行使之用，而收集或交付於人者，處1年以上7年以下有期徒刑，
得併科3千元以下罰金。
中華民國刑法第210條
（偽造變造私文書罪）
偽造、變造私文書，足以生損害於公眾或他人者，處 5 年以下有
期徒刑。
中華民國刑法第216條
（行使偽造變造或登載不實之文書罪）
行使第 210 條至第 215 條之文書者，依偽造、變造文書或登載
不實事項或使登載不實事項之規定處斷。
中華民國刑法第339條
（普通詐欺罪）
意圖為自己或第三人不法之所有，以詐術使人將本人或第三人之
物交付者，處5年以下有期徒刑、拘役或科或併科1千元以下罰金
。
以前項方法得財產上不法之利益或使第三人得之者，亦同。
前二項之未遂犯罰之。
